【裁判字號】    89,上易,4173
【裁判日期】    900103
【裁判案由】    傷害
【裁判全文】
臺灣高等法院刑事判決                          八十九年度上易字第四一七三號
    上  訴  人  臺灣桃園地方法院檢察署檢察官
    被      告  丙○○
    被      告  乙○○
右上訴人因傷害案件，不服臺灣桃園地方法院八十九年度易字第一四八八號，中華民
國八十九年八月一日第一審判決（起訴案號：臺灣桃園地方法院檢察署八十九年度偵
字第五０八九號）提起上訴，本院判決如左：
    主  文
上訴駁回。
丙○○、乙○○均緩刑年。
    事  實
一、丙○○於民國（下同）八十八年十二月十日上午，將其所有之自小客車停放在桃
    園縣大園鄉圳頭村九鄰古亭十七之二號屋後路邊搬卸物品。迨當日上午九時許，
    甲○○駕車途經該處為丙○○停放之車輛阻擋，無法順利通過，遂示意郭某移車
    ，不料卻遭反唇相譏，二人頓起口角，此際，在屋內之乙○○聞聲旋攜同鐵棒二
    支（未經扣案）衝出屋外趕來相助並將一支鐵棒交予丙○○。其後，丙○○及乙○○二人逐共同基於傷害之犯意連絡，各持鐵棒一支毆打甲○○使之受有前額裂
    傷五公分、右部皮下瘀血二Ｘ二公分、左大腿皮下瘀血八Ｘ二公分、前臂皮下
    血腫四Ｘ二Ｘ二公分之傷害。
二、案經被害人甲○○訴由桃園縣警察局大園分局報請臺灣桃園地方法院檢察署檢察
    官偵查起訴。
    理  由
一、右揭事實，業據被告乙○○供承不諱；被告丙○○坦承於前時、地，有持鐵棒毆
    打告訴人甲○○，惟辯稱：是告訴人先動手，我出於自衛才拿鐵棒打他云云。惟
    告訴人否認先動手，丙○○復未能舉證以實其說，已難採信，況縱令告訴人亦有
    反手之情事，然參諸丙○○係與乙○○共同持鐵棒毆打手無寸鐵之告訴人，以渠
    等對告訴人所施加暴行之強度及下手之人數觀之，告訴人豈能與之相抵擋抗衡，
    是被告二人所為顯未能以防衛行為視之，而純係報復或毆辱之舉甚明，因之，丙○○自未能援引正當防衛之例而據為對其有利之認定。綜上所述，本件事證已明
    ，被告二人犯行洵堪認定，應依法論科。
二、核被告二人所為，均係犯刑法第二百七十七條第一項之傷害罪。渠二人有犯意連
    絡及行為分擔，為共同正犯。
三、原審因以適用刑法第二十八條、第二百七十七條第一項、第四十一條、罰金罰鍰
    提高標準條例第一條前段、第二條之規定，審酌被告二人犯罪動機、目的、手段
    、告訴人所受傷害之輕重及渠二人各犯後態度等情狀，量處被告丙○○有期徒刑
    三月，乙○○有期徒刑四月，如易科罰金均以三百元折算一日。並敘明鐵棒二支
    雖為供被告二人犯罪所用之物，惟無證據可證明係屬渠二人所有又非違禁物，自
    不得宣告沒收。本院經核原審認事用法，並無不合，量刑亦稱允當。檢察官循告
    訴人之聲請，提起上訴，謂原判決量刑過輕，為無理由，應予駁回。
四、末查被告丙○○前未曾受有期徒刑以上刑之宣告，乙○○曾於七十七年間因傷害
    案件經臺灣桃園地方法院判處有期徒刑三月，緩刑二年確定，緩刑期滿未經撤銷
    緩刑，此外未曾受有期徒刑以上刑之宣告，有臺灣高等法院檢察署刑案紀錄表簡
    覆表附卷可稽，二人犯後知悔並與告訴人達成民事和解，有和解筆錄附於八十九
    年度附民字第五０九號卷可按，經上開刑之宣告當知警惕，應無再犯之虞，本院
    認上開宣告刑以暫不執行為適當，爰均併諭知緩刑三年，以啟自新。
據上論斷，應依刑事訴訟法第三百六十八條，刑法第七十四條第一款，判決如主文。
本案經檢察官鄭富銘到庭執行職務。
中      華      民      國    九十      年      一      月      三      日
                              臺灣高等法院刑事第二十二庭
                                  審判長法  官  許 正 順
                                        法  官  邱 同 印
                                        法  官  胡 方 新
右正本證明與原本無異。
不得上訴。
                                        書記官  秦 慧 榮
中      華      民      國    九十      年      一      月      五      日
附錄：本案論罪科刑法條全文
刑法第二百七十七條第一項
傷害人之身體或健康者，處三年以下有期徒刑，拘役或一千元以下罰金。


司法院資訊處製作；財團法人民間司法改革基金會備份。
